【裁判字號】    97,簡上,719
【裁判日期】    970919
【裁判案由】    商標法
【裁判全文】
臺灣板橋地方法院刑事判決             97年度簡上字第719號
上  訴  人
即  被  告  甲○○
上列上訴人因違反商標法案件，不服本院九十七年度簡字第一二
六八號中華民國九十七年四月十四日所為第一審簡易判決（聲請
簡易判決處刑案號：九十七年度偵字第一五０二號），提起上訴
，本院管轄第二審之合議庭判決如下︰
    主  文
上訴駁回。
    事  實
一、本案經本院審理結果，認第一審以上訴人即被告甲○○所為
    係犯商標法第八十二條之販賣仿冒商標商品罪，判處拘役五
    十五日，並諭知如易科罰金之折算標準為以新臺幣（下同）
    一千元折算一日，及扣案之仿冒「GUCCI 」商標之手提包一
    件沒收，其認事用法均無違誤，量刑亦屬適當，應予維持，
    並引用如附件第一審判決書記載之事實、證據及理由。
二、上訴人即被告甲○○經傳喚未到庭，依其提出之上訴書狀上
    訴意旨略以：伊不知網拍以物易物也是犯法之行為，伊當初
    收到扣案手提包時只想轉換出去，並無圖利販售之意圖，且
    面交時，警員並未拿出金錢與易物之面膜，故交易不成立，
    又被告前因違反著作權法案件，經敲詐和解金四萬元，身心
    嚴重受創，原審量刑過重，請念及被告為初犯且無前科之情
    形下，予以從輕量刑云云。經查，原審依據卷附被告所刊登
    之拍賣網頁資料，已詳予說明本件並無被告所辯僅欲用「以
    物易物」方式與他人交換物品之情事。再者，由被告在雅虎
    奇摩拍賣網站刊登販賣上開仿冒「GUCCI 」商標手提包之訊
    息，並於「問與答」中自承該手提包「非真品」，顯見其早
    有販賣該仿冒手提包之犯意甚明，亦難認其並無販賣營利之
    意圖；且按明知為於同一商品，使用相同於他人註冊商標之
    圖樣商品而販賣者，商標法第六十二條之二（即現行商標法
    第八十二條）定有處罰規定；且所稱販賣，以行為人明知為
    此類商品，具有營利之目的，將之販入或賣出，有其一即屬
    成立，並不以販入後復行賣出為構成要件（最高法院八十年
    台非字第四八號判決意旨可資參照），查本件承辦員警為蒐
    證而佯裝買家，上網以一千八百元之價格向被告購買扣案之
    仿冒「GUCCI 」商標之手提包，縱尚未交付金錢，亦與被告
    所為已成立販賣仿冒商標商品罪無涉。復查，原審判決已審
    酌被告之素行、犯罪之動機、目的在於貪圖不法利益、犯罪
    手段、遭查獲販賣之仿冒品數量僅一件，情節尚輕、對商標
    權人所生之損害程度，暨犯罪後猶否認犯行之態度等一切情
    狀而為量刑，且參以被告前於九十六年五月間因在網路上販
    賣盜版之「門徒」重製影音光碟，涉犯著作權法第九十一條
    之一第三項、第二項之明知係侵害著作財產權之重製光碟而
    散布罪，甫於九十六年八月十日經本院以九十六年度簡字第
    五一七四號判決判處罪刑在案，嗣被告不服提起上訴，由本
    院第二審合議庭以九十六年度簡上字第九四九號案件審理中
    ，經與該案告訴人時代娛樂股份有限公司以四萬元達成和解
    ，有上開判決書二份在卷可參，而被告身為侵權行為人，告
    訴人請求被告賠償損害乃屬其法律上權利之行使，何來遭告
    訴人敲詐，身心嚴重受創可言，況被告於前案第一審判刑後
    ，竟又於九十六年十月三十一日至同年十一月十二日前之不
    詳時間，在網路上販賣扣案之仿冒「GUCCI」商標之手提包
    ，益顯見其毫無悔悟之心，並無足堪憫恕之處。是原審就被
    告所犯販賣仿冒商標商品罪量處拘役五十五日，併諭知如易
    科罰金之折算標準，經核並無不當。從而，被告上訴為無理
    由，應予駁回。
三、本件被告經合法傳喚，無正當理由不到庭，依刑事訴訟法第
    三百七十一條規定，爰不待其陳述逕行判決。
據上論斷，應依刑事訴訟法第四百五十五條之一第一項、第三項
、第三百六十八條、第三百七十三條、第三百七十一條，判決如
主文。
本案經檢察官顏妃琇到庭執行職務。
中    華    民    國    97    年    9     月    19    日
                 刑事第七庭  審判長法  官  潘翠雪
                                   法  官  楊明佳
                                   法  官  王士珮
以上正本證明與原本無異。
本件不得上訴。
                                   書記官  郭晉良
中    華    民    國    97    年    9     月    19    日


司法院資訊處製作；財團法人民間司法改革基金會備份。
